# 合伙企业投资

提问人：strawberry5027 时间：2017-01-11 15:35:22
资产管理公司对一有限合伙企业投资，占合伙企业总投资额的1%（其他为自然人投资），成为该合伙企业的执行事务合伙人，对于这项投资资产管理公司如何进行会计处理？

回答人：chenyiwei
判断资产管理公司的角色是否为代理人，是否对该合伙企业具有控制、共同控制或重大影响。从你说的情况看，该资产管理公司很可能是代理人，对合伙企业不具有控制、共同控制或重大影响，因此建议作为可供出售金融资产核算。